臺灣高等法院臺中分院民事裁定          100年度抗字第506號
抗  告  人  莊榮兆
相  對  人  黃永泉
            蕭廣政
上列當事人間因訴訟救助事件，抗告人對於民國一００年十月十
七日臺灣臺中地方法院一００年度救字第一三三號裁定，提起抗
告，本院裁定如下：
    主  文
抗告駁回
抗告程序費用由抗告人負擔。
    理  由
一、按提起抗告，應繳納裁判費新台幣（下同）一千元，民事訴
    訟法第七十七條之十八定有明文，此為提起抗告必須具備之
    程式。次按上訴不合程式或有其他不合法之情形而可以補正
    者，原審法院應定期間命其補正，如不於期間內補正，應以
    裁定駁回之，民事訴訟法第四百四十二條第二項定有明文。
    此項規定於抗告程序，依同法第四百九十五條之一第一項規
    定準用之。又上訴不合程式者，第二審法院應以裁定駁回之
    。但其情形可以補正者，審判長應定期間先命補正。上訴不
    合法之情形，已經第一審法院命其補正而未補正者，得不行
    前項但書之程序。民事訴訟法第四百四十四條第一、二項第
    亦定有明文。再當事人起訴或提起上訴、抗告，未依法繳納
    裁判費，經法院裁定限期命其補繳者，縱經該當事人聲請訴
    訟救助，如其聲請，經法院裁定駁回，即令聲請人對於駁回
    訴訟救助聲請之裁定提起抗告，亦無法阻卻法院限期命補正
    裁定之效力。故當事人倘不依限補正，法院自得以其訴或抗
    告為不合法裁定駁回之。
二、本件抗告意旨略以：原裁定之認事用法，除有裁定不備理由
    與事實及卷證不符、故違採證、經驗、論理法則與應查不查
    諸多違背法令等違誤，爰於法定期間內，聲明抗告請求撤銷
    廢棄原裁定等語。經查，本件抗告人對於損害賠償再審等事
    件（臺灣台中地方法院一００年度再字第十五號）於原審聲
    請訴訟救助，原審以未能提出任何得即時調查之證據釋明其
    無資力支出訴訟費用之主張為真實為由，於一００年九月一
    日裁定駁回抗告人參加訴訟之聲請，抗告人不服，具狀提出
    抗告，原審復於同年月十九日裁定命抗告人於收受該裁定翌
    日起五日內補繳抗告費一千元，並於同年月二十七日合法送
    達抗告人，有送達證書乙紙在卷可稽。抗告人仍未遵期繳納
    ，原法院乃於同年十月十七日再裁定駁回抗告人之抗告，經
    核於法並無違誤。至抗告人所據抗告理由亦僅泛稱原裁定之
    認事用法、採證等顯有違誤云云，而無具體抗告理由之提出
    ，本院斟酌抗告人抗告理由，及前揭駁回訴訟救助之裁定，
    揆之前揭說明，自得不待就抗告費用之訴訟救助聲請裁判確
    定，而逕以其未繳納抗告裁判費之抗告不合法，而裁定駁回
    抗告。
三、據上論結，本件抗告為不合法，依民事訴訟法第495條之l第
    l項、第444條、第95條、第78條，裁定如主文。
中    華    民    國   100    年    11    月    24    日
                民事第三庭    審判長法  官  陳照德
                                    法  官  曾謀貴
                                    法  官  楊熾光
以上正本係照原本作成。
再為抗告應以適用法規顯有錯誤為理由。
如提起再抗告者應於裁定送達後十日內向本院提出抗告理由狀（
須按照他造人數附具繕本）並繳納抗告裁判費新臺幣一千元，同
時委任律師或具有律師資格之關係人為代理人。
                                    書記官  陳如慧
中    華    民    國   100    年    11    月    25    日
                                                      Ａ